

PERFIL

Soy un joven entusiasta con muchas ganas de aprender, y de sobre todo adquirir experiencia. Me dedico al Diseño Web y al Marketing Digital, y por tanto, puedo intervenir en cualquier etapa del proceso de creación, desde la entrevista con el cliente, hasta el maquetado final y posicionamiento del sitio web, pasando por el diseño UX/UI.

Mi objetivo es trabajar en el sector para el que me he estado preparando. Conocer tantos clientes y proyectos distintos es muy enriquecedor, y eso me motiva.

CONTACTO

- am.ochando.99@gmail.com
- 633 68 57 41
- in Perfil Linkedin
- Perfil GitHub
- Porfolio Web

IDIOMAS

Español - *Nativo* Inglés - *Intermedio (B2)*

ALEJANDRO MIGUEL OCHANDO MATEO

Maquetador Web | UI Designer | SEO Consultant

TECNOLOGÍAS Y HERRAMIENTAS

- HTML, CSS y JavaScript
- Git y GitHub
- Visual Studio Code
- Google Inspector
- Wordpress
- Elementor y Divi
- WooCommerce
- Shopify
- PrestaShop
- WPO
- PageSeed Insights
- Copias de Seguridad

- Hostings y Servidores
- Figma
- Adobe XD
- Canva
- Semrush
- Ahrefs
- Screaming Frog
- Google Search Console
- Google Ads
- Meta Ads
- Google Analytics
- Mailchimp y Acumbamail

ESTUDIOS

Grado en Gestión de la Información y Contenidos Digitales. UC3M (Getafe). 2018-2022

Para el TFG realicé un estudio sobre la influencia de las plataformas de streaming musical en el surgimiento de nuevos artistas.

Doble Máster en Diseño Web y Marketing Digital. CEI Escuela de Marketing (Madrid). 2022-2023

Para el TFM realicé mi propia web, así como un plan de marketing digital aplicado a mi marca personal.

EXPERIENCIA LABORAL

Digital Marketing Internship.

Instituto de Innovación Legal (IIL). ene.2023 - jul.2023

Desarrollo y mantenimiento de sitios web. UX/UI. SEO. Gestión de redes sociales. Redacción de contenidos web.

Prácticas en Diseño Web y Marketing Digital. LABE Abogados. sep.2023 - ene.2024

Desarrollo y mantenimiento de sitios web. UX/UI. SEO. SEM. Campañas en Redes Sociales. WPO. HubSpot. Redacción de contenidos web.